臺灣宜蘭地方法院宣示判決筆錄
110年度原訴字第36號
公  訴  人  臺灣宜蘭地方檢察署檢察官
被      告  余季鍇



            李學旻


            林政豪



義務辯護人  劉致顯律師
被      告  林成龍



選任辯護人  陳倉富律師
被      告  蕭文凱



義務辯護人  洪維偲律師
上列被告等因妨害秩序案件（起訴案號：110年度偵字第4443號
），經本院以宣示判決筆錄代替協商判決，於民國111年1月27日
下午2時30分，在本院第一法庭宣示判決，出席職員如下：
    法  官  劉致欽
    書記官  魏翊洳
    通  譯  蘇正雄 
法官起立朗讀判決主文、犯罪事實要旨、處罰條文、附記事項，
及告以上訴限制、期間並提出上訴狀之法院，且諭知記載其內容
：
一、主  文：
    余季鍇、李學旻、蕭文凱共同犯意圖供行使之用而攜帶兇器
    ，在公共場所聚集三人以上下手實施強暴罪，均累犯，各處
    有期徒刑陸月，如易科罰金，均以新臺幣壹仟元折算壹日。
　　林政豪、林成龍共同犯意圖供行使之用而攜帶兇器，在公共
    場所聚集三人以上下手實施強暴罪，各處有期徒刑陸月，如
    易科罰金，均以新臺幣壹仟元折算壹日。
二、犯罪事實要旨：
    余季鍇前於民國109年間，因公共危險案件，經本院以109年度
    交簡字第308號判處有期徒刑3月確定，於109年12月15日易科
    罰金執行完畢（構成累犯）；李學旻前於107年間，因毀棄損
    壞案件，經本院以107年度簡字第315號判處有期徒刑3月確定
    ，於107年12月5日易科罰金執行完畢（構成累犯）；蕭文凱前
    於108年間，因違反槍砲彈藥刀械管制條例案件，經臺灣臺
    北地方法院以108年度原簡字第5號判處有期徒刑3月確定，於1
    08年7月31日易科罰金執行完畢（構成累犯）。猶不知悔改，緣
    蕭文凱前於110年4月19日凌晨1時57分許前之同日凌晨某時許
    ，在宜蘭縣羅東鎮某快炒店，因細故與林承諺發生爭執，竟
    邀集余季鍇、李學旻、林政豪、林成龍等人欲找林承諺理論
    ，渠等均知悉位於宜蘭縣○○鎮○○路00號之2之好聲音KTV為不
    特定多數人得共同使用或集合之公共場所，在該處聚集3人以
    上發生衝突，顯會造成公眾或他人恐懼不安，竟仍共同基於
    容認該結果發生，亦不違背其本意之意圖供行使之用而攜帶
    兇器在公共場所聚集3人以上下手實施強暴犯意聯絡，於109
    年4月19日（起訴書誤載為110年4月1日）1時57分許，攜帶客
    觀上足供為兇器使用之球棒及高爾夫球桿前往上開地點，先
    至該KTV櫃台及包廂詢問、找尋林承諺，嗣見林承諺自該KTV
    2樓包廂出來後，便在該KTV2樓樓梯間及1樓大廳，分別持上
    開球棒及高爾夫球桿毆打林承諺，致林承諺受有頭部、前胸
    壁、右側性膝部、左側性肩膀、右側性上臂、右側性前臂挫
    傷及右側小腿撕裂傷等傷害（被告等涉犯傷害部分，業據撤
    回告訴，經檢察官不另為不起訴處分）。
三、處罰條文：
　　刑法第28條、第150條第2項第1款、第1項後段、第47條第1
    項、第41條第1項前段。
四、協商判決除有刑事訴訟法第455條之4第1項第1款於本訊問程
    序終結前，被告撤銷協商合意或檢察官撤回協商聲請者；第
    2款被告協商之意思非出於自由意志者；第4款被告所犯之罪
    非第455條之2第1項所定得以協商判決者；第6款被告有其他
    較重之裁判上一罪之犯罪事實者；第7款法院認應諭知免刑
    或免訴、不受理者情形之一，及違反同條第2項「法院應於
    協商合意範圍內為判決；法院為協商判決所科之刑，以宣告
    緩刑或2年以下有期徒刑、拘役或罰金為限」之規定者外，
    不得上訴。
五、如有前項除外情形，而不服本件判決，得自判決送達之日起
    20日內，向本院提出上訴書狀，並應敘述具體理由，上訴於
    第二審法院。
中　　華　　民　　國　　111 　年　　1 　　月　　27　　日
                  臺灣宜蘭地方法院刑事第二庭
                      書記官  魏翊洳 
　　　　　　　　　　　法  官  劉致欽
以上正本證明與原本無異。
                      書記官  魏翊洳
中　　華　　民　　國　　111 　年　　1 　　月　　27　　日
附錄本案論罪科刑法條：
中華民國刑法第150條
在公共場所或公眾得出入之場所聚集三人以上，施強暴脅迫者，
在場助勢之人，處1年以下有期徒刑、拘役或10萬元以下罰金；
首謀及下手實施者，處6月以上5年以下有期徒刑。
犯前項之罪，而有下列情形之一者，得加重其刑至二分之一：
一、意圖供行使之用而攜帶兇器或其他危險物品犯之。
二、因而致生公眾或交通往來之危險。